【裁判字號】    99,上訴,1326
【裁判日期】    991116
【裁判案由】    違反毒品危害防制條例
【裁判全文】
臺灣高等法院臺中分院刑事判決        99年度上訴字第1326號
上  訴  人
即  被  告  乙○○
選任辯護人  張淑琪律師
上列上訴人因違反毒品危害防制條例案件，不服臺灣南投地方法
院98年度訴字第490號中華民國99年6月15日第一審判決（起訴案
號：臺灣南投地方法院檢察署98年度偵字第4844號），提起上訴
，本院判決如下：
    主  文
原判決關於販賣第一級毒品罪（伍罪）及定應執行刑部分均撤銷
。
乙○○犯販賣第一級毒品罪伍罪，均累犯，其所犯罪名及處罰，
詳如附表一編號1.至3.「所犯罪名及處罰」欄所示。應執行有期
徒刑拾肆年。販賣第一級毒品海洛因所得共計新臺幣仟元均沒
收，如全部或一部不能沒收時，以其財產抵償之。扣案如附表二
編號1.所示之物均沒收銷燬之，扣案如附表二編號2.3.所示之物
均沒收。
    事  實
一、乙○○於民國九十四年間，因連續施用第一級、第二級毒品
    案件，經臺灣南投地方法院以九十四年度訴字第四三五號判
    決分別判處有期徒刑十月、五月，並定應執行有期徒刑一年
    二月，雖經上訴，仍由本院以九十四年度上訴字第二二七九
    號判決駁回上訴確定，嗣入監執行，於九十六年四月三日因
    縮短刑期假釋出監付保護管束，迄同年六月三十日假釋滿未
    經撤銷假釋，以已執行論。
二、而乙○○並明知海洛因經政府管制，非經許可不得販賣，詎
    竟意圖營利，於九十八年間某日起，向真實姓名、年籍均不
    詳，綽號「小胖」之成年男子取得金額、數量不詳之海洛因
    後，基於販賣海洛因之犯意，以直接接觸（曾湘茹部分、蕭
    美錦如附表一編號2.所示部分）或以其所有如附表二編號
    2.所示之ｕｔｅｃ廠牌銀灰色行動電話一支內插入亦屬其所
    有之門號0000000000號ＳＩＭ卡，該ＳＩＭ卡原
    由案外人羅玉貞向遠傳電信股份有限公司〔以下簡稱為遠傳
    電信〕申請而所有，嗣贈予真實姓名、年籍均不詳者，該人
    再將之贈予乙○○做為聯絡工具，以通訊聯繫之方式（蕭美
    錦如附表一編號2.所示部分、林天棋部分），分別販賣海
    洛因予曾湘茹、蕭美錦與林天棋三人（聯絡電話、聯絡時間
    、交易時間、交易地點、次數、數量與價值暨總所得均詳如
    附表一所示），藉以牟利。
三、嗣經警於九十八年十一月十三日七時五十分許，持臺灣南投
    地方法院核發之搜索票，前往南投縣埔里鎮○○路三Ｏ六號
    住處搜索查獲，並扣得海洛因二十五包（驗餘合計淨重一點
    零六公克，空包裝總重五點七五公克）及乙○○所有供販毒
    使用上開行動電話一支（含ＳＩＭ卡一張）等物，並扣得與
    本案無關如附表三所示之物。
四、案經臺灣南投地方法院檢察署檢察官指揮南投縣政府警察局
    埔里分局偵查起訴。
    理  由
壹、證據能力部分：
一、證人曾湘茹、蕭美錦、林天棋於偵查中具結後之陳述：
(一)、按被告以外之人於偵查中向檢察官所為陳述，除顯有不可信
    之情況者外，得為證據，刑事訴訟法第一百五十九條之一第
    二項定有明文。偵查中對被告以外之人（包括證人、鑑定人
    、告訴人、被害人及共同被告等）所為之偵查筆錄，或被告
    以外之人向檢察官所提之書面陳述，性質上均屬傳聞證據。
    惟現階段刑事訴訟法規定檢察官代表國家偵查犯罪、實施公
    訴，依法其有訊問被告、證人及鑑定人之權，證人、鑑定人
    且須具結，而實務運作時，檢察官偵查中向被告以外之人所
    取得之陳述，原則上均能遵守法律規定，不致違法取供，其
    可信度極高，職是，被告以外之人前於偵查中已具結而為證
    述，除反對該項供述得具有證據能力之一方，已釋明「顯有
    不可信之情況」之理由外，不宜遽指該證人於偵查中之陳述
    不具證據能力。
(二)、查，本件後開所引證人曾湘茹、蕭美錦、林天棋於檢察官偵
    查中具結後所為之陳述，有證人結文附卷可稽（見卷(一)第四
    二、六五頁、卷(六)第十八頁），且並無證據證明上開證述有
    何顯不可信之情況，證人蕭美錦、林天棋並經被告之辯護人
    行使反對詰問權，至於證人曾湘茹在審理中固未經被告之辯
    護人行使反對詰問權，被告及其辯護人並曾在原審聲請傳喚
    曾湘茹到庭對質、詰問，但被告上訴後，在本院準備程序、
    審理程序多次陳述「無其他證據請求調查」等語（見（見本
    院卷第四六、八四、九九頁），可認其已捨棄對曾湘茹之反
    對詰問權。是依上說明，本院認證人曾湘茹、蕭美錦、林天
    棋於偵查中具結後證言具有證據能力，且已經合法調查，得
    作為認定犯罪事實之判斷依據。至於，其證言是否足以證明
    檢察官主張之犯罪事實，則屬證明力之問題，縱使其證明力
    不足，仍無礙於其證言有證據能力。
二、通訊監察譯文部分：
(一)、按所謂被告以外之人於審判外之陳述，係指被告以外之人就
    其曾經參與或見聞之事實，事後追憶並於審判外為陳述者而
    言。如被告以外之人係被告犯罪之共同正犯、共犯、相對人
    、被害人或其他關係人，而於被告實行犯罪行為時與被告為
    言詞或書面對談，且其對話之本身即係構成被告犯罪行為之
    部分內容者，因非屬其事後就曾經與聞之事實所為之追憶，
    自與審判外之陳述有間，二者不容混淆。又國家基於犯罪偵
    查之目的，對被告或犯罪嫌疑人進行通訊監察，乃係以監控
    與過濾受監察人通訊內容之方式，蒐集對其有關之紀錄，並
    將該紀錄予以查扣，作為認定犯罪與否之證據，屬於刑事訴
    訟上強制處分之一種，而監聽係通訊保障及監察法（下稱：
    通保法）第十三條第一項所定通訊監察方法之一，司法警察
    機關依法定程序執行監聽取得之錄音，係以錄音設備之機械
    作用，真實保存當時通訊之內容，如通訊一方為受監察人，
    司法警察在監聽中蒐集所得之通訊者對話，若其通話本身即
    係被告進行犯罪中構成犯罪事實之部分內容，則依前開說明
    ，自與所謂「審判外之陳述」無涉，應不受傳聞法則之規範
    ，當然具有證據能力。至司法警察依據監聽錄音結果予以翻
    譯而製作之監聽譯文，屬於文書證據之一種，於被告或訴訟
    關係人對其譯文之真實性發生爭執或有所懷疑時，法院固應
    依刑事訴訟法第一百六十五條之一第二項規定，以適當之設
    備，顯示該監聽錄音帶之聲音，以踐行調查證據之程序，俾
    確認該錄音聲音是否為通訊者本人及其內容與監聽譯文之記
    載是否相符；或傳喚該通訊者；或依其他法定程序，為證據
    調查。倘被告或訴訟關係人對該通訊監察譯文之真實性並不
    爭執，即無勘驗辨認其錄音聲音之調查必要性，法院於審判
    期日如已踐行提示監聽譯文供當事人辨認或告以要旨，使其
    表示意見等程序並為辯論者，其所為之訴訟程序即無不合（
    最高法院九十七年度臺上字第五九四０號判決意旨參見）。
    再按有事實足認被告或犯罪嫌疑人涉犯有最輕本刑為三年以
    上有期徒刑之罪嫌，並危害國家安全或社會秩序情節重大，
    而有相當理由可信其通訊內容與本案有關，且不能或難以其
    他方法蒐集或調查證據者，得發通訊監察書。通訊監察書，
    偵查中由檢察官依司法警察機關聲請或依職權以書面記載通
    訊保障及監察法第十一條之事項，並敘明理由、檢附相關文
    件，聲請該管法院核發，九十六年十二月十一日修正施行之
    通訊保障及監察法第五條第一項第一款、第二項定有明文。
    是如依上開程序之通訊監察所取得之證據，即屬依法定程序
    所取得，自有證據能力。
(二)、本案對被告乙○○所使用之門號0000000000號行
    動電話之通訊監察，係檢察官依法向法院聲請，由臺灣南投
    地方法院法官核發實施，本件監聽業經臺灣南投地方法院九
    十八年九月二十三日核發之九十八年聲監字第一三六號通訊
    監察書、九十八年十月二十日核發之九十八年聲監續字第一
    四五號通訊監察書、（監聽期間自九十八年九月二十四日起
    至九十八年十一月十八日止），監聽0000000000
    號行動電話，此有附卷載明案由、監聽對象及監聽期間等相
    關內容之通訊監察書及電話附表影本各二份在卷可稽（詳見
    卷(一)第三十至三二、三六至三八頁），是該通訊監察譯文（
    詳後所述）取得之合法性當無疑義。本件被告及證人蕭美錦
    、林天棋於原審審理時均坦承及結證稱該譯文內容確係渠等
    相互間之對話無誤（詳見原審本院九十九年四月十三日、同
    年五月二十五日審判筆錄），另亦經本院於審判期日踐行提
    示通訊監聽譯文供當事人及被告之選任辯護人辨認並告以要
    旨，使渠等表示意見，是該通訊監察譯文自具有證據能力。
三、卷附之查獲現場照片、查扣物品照片、電話撥入撥出門號翻
    拍照片等照片，均係屬機械性紀錄特徵，也就是認識對象的
    是照相鏡頭，透過鏡頭形成的畫面映寫入膠卷或特定儲存設
    備內（如記憶卡），然後還原於照相紙上，故照相及攝影中
    不含有人的供述要素，再現實情形與作為傳達結果的照相，
    在內容上的一致性是透過機械的正確性來加以保障的，在照
    相中並不存在人對現實情形的知覺、記憶，在表現時經常可
    能發生的錯誤（如知覺的不準確、記憶隨時間推移而發生的
    變化、遺忘），故照相當然是非供述證據，並無傳聞法則之
    適用，惟卷附照片既係透過相機拍攝後所得，且與本案犯罪
    事實均具有關聯性，且被告及其指定辯護人對於卷內所附之
    各該照片亦均未表示異議主張係執法人員違法取得，經查又
    無不得作為證據之事由，依法自得作為證據，而有證據能力
    （最高法院九十七年度臺上字第三八五四號判決意旨參見）
    。
四、按法院或檢察官得囑託醫院、學校或其他相當之機關、團體
    為鑑定，或審查他人之鑑定，並準用第二百零條至第二百零
    條之一之規定（不包括第二百零二條囑託個人鑑定時應命鑑
    定人於鑑定前具結之規定），而鑑定之經過及其結果，應命
    鑑定人以言詞或書面報告，刑事訴訟法第二百零八條第一項
    前段及第二百零六條第一項分別定有明文。另現行刑事訴訟
    法關於鑑定之規定，除選任自然人充當鑑定人外，另設有囑
    託機關鑑定制度。依刑事訴訟法第一百九十八條、第二百零
    八之規定，不論鑑定人或鑑定機關、團體，固均應由法院、
    審判長、受命法官或檢察官視具體個案之需要而為選任、囑
    託，並依同法第二百零六條之規定，提出言詞或書面報告，
    始符合同法第一百五十九條第一項所定得作為證據之「法律
    有規定」之情形，否則所為之鑑定，仍屬傳聞證據。然於司
    法警察機關調查中之案件，為因應實務上，或因量大、或有
    急迫之現實需求，併例行性當然有鑑定之必要者，例如毒品
    之種類與成分、尿液之毒品反應，或者槍、彈有無殺傷力等
    鑑定，基於檢察一體原則，得由該管檢察長對於轄區內之案
    件，以事前概括選任鑑定人或囑託鑑定機關、團體之方式，
    俾便轄區內之司法警察官、司法警察對於調查中之此類案件
    ，得即時送請先前已選任之鑑定人或囑託之鑑定機關、團體
    實施鑑定，以求時效（見法務部九十二年九月一日法檢字第
    Ｚ○○○○○○○○○號函參照，刊載於法務部公報第三一
    二期）。此種由檢察機關概括選任鑑定人或概括囑託鑑定機
    關、團體，再轉知司法警察官、司法警察於調查犯罪時參考
    辦理之作為，法無明文禁止，係為因應現行刑事訴訟法增訂
    傳聞法則及其例外規定之實務運作而為。此種由司法警察官
    、司法警察依檢察官所概括選任之鑑定人或囑託鑑定機關、
    團體所為之鑑定結果，與檢察官選任或囑託為鑑定者，性質
    上並無差異，同具有證據能力。又法律已原則規定為有證據
    能力者，倘為當事人所不爭執者，即無贅敘說明其為有證據
    能力之必要。本件卷附之法務部調查局所出具之鑑定書及函
    文等，係該局執行毒品鑑定公務所出具之書面鑑定報告及函
    文，依據刑事訴訟法第一百五十九條之立法理由及同法第二
    百零六條規定，復審酌毒品鑑定報告均係由專業機關人員本
    於其專業知識及儀器所作成，又上開鑑定書及函文與本案之
    事實均具有關聯性，是可認上開鑑定書及函文均具有證據能
    力。
五、除「證人曾湘茹、蕭美錦、林天棋於偵查中具結後之陳述」
    以外，本判決所引用其他被告以外之人之供述證據部分：
(一)、按被告以外之人於審判外之陳述，雖不符合同法第一百五
    十九條之一至第一百五十九條之四之規定，但經當事人於審
    判程序同意作為證據，法院審酌該言詞陳述或書面陳述作成
    時之情況，認為適當者，亦得為證據。當事人、代理人或辯
    護人於法院調查證據時，知有第一百五十九條條第一項不得
    為證據之情形，而未於言詞辯論終結前聲明異議者，視為有
    前項之同意，刑事訴訟法第一百五十九條之五亦有規定。該
    立法意旨在於傳聞證據未經當事人之反對詰問予以核實，原
    則上先予排除。惟若當事人已放棄反對詰問權，於審判程序
    中表明同意該等傳聞證據可作為證據；或於言詞辯論終結前
    未聲明異議，基於尊重當事人對傳聞證據之處分權，及證據
    資料愈豐富，愈有助於真實發見之理念，且強化言詞辯論主
    義，使訴訟程序得以順暢進行，上開傳聞證據亦均具有證據
    能力。
(二)、本判決下列所引用被告以外之人於審判外之言詞或書面陳述
    （「證人曾湘茹、蕭美錦、林天棋於偵查中具結後之陳述」
    除外），雖不符前四條之規定，屬傳聞證據，然各該被告以
    外之人於審判外之陳述均出於自由意思為之，且陳述之時點
    較接近於事實發生之時點，陳述之內容係其等親自見聞之事
    ，亦無不法取供之情形，本院審酌上開證據資料製作時之情
    況，並無顯有不可信及違法不當之瑕疵，認為以之作為證據
    應屬適當。而且，被告及其辯護人，就本判決所引用被告以
    外之人於審判外之陳述，雖知上開證據資料為傳聞證據，但
    於本院準備程序起至言詞辯論終結前亦未聲明異議，且表示
    ：對檢察官所提證據方法之證據能力不爭執、沒有意見等語
    （見本院卷第四六、八四頁）。本院審酌上開證據資料製作
    時之情況，並無顯有不可信及違法不當之瑕疵，亦認為以之
    作為證據應屬適當，故依刑事訴訟法第一百五十九條之五第
    二項之規定，前開證據資料均應例外認定有證據能力。
六、按被告（此不同於被告以外之人）之自白，非出於強暴、脅
    迫、利誘、詐欺、疲勞訊問、違法羈押或其他不正之方法，
    且與事實相符者，得為證據，刑事訴訟法第一百五十六條第
    一項定有明文。本件被告於偵訊、羈押訊問、本院準備程序
    、審理時之自白部分，被告及其選任辯護人於本院審理時均
    未提出其他可供證明被告下列經本院所引用之自白部分，究
    有如何之遭受「強暴、脅迫、利誘、詐欺、疲勞訊問、違法
    羈押或其他不正之方法」始為自白之證據，以供本院得以即
    時調查審認，並參酌上開所述證據部分之證據等，均足認被
    告下列經本院所引用之自白部分，其與事實相符者，依法自
    得為證據。
貳、認定犯罪事實所憑之證據及理由：
一、上開犯罪事實，業據上訴人即被告乙○○（以下簡稱被告）
    於九十八年十一月十三日偵查中，已承認其確有販賣毒品海
    洛因予證人曾湘茹、蕭美錦之犯行，復於同日偵查中羈押審
    查庭，向臺灣南投地方法院值班法官供承其確有販賣海洛因
    予證人曾湘茹、蕭美錦，另並有販賣海洛因予證人林天棋等
    語（見卷(一)第一二四頁至第一二五頁、卷(十一)第三頁至第四頁
    ），嗣於九十九年七月二十六日、同年十月十五日本院準備
    程序、九十九年十一月二日本院審理中均自白上開犯行不諱
    （見本院卷第四五頁背面、八三頁背面、九五頁背面、九九
    至一百頁背面）。而且於偵查中承認扣案之系爭手機、ＳＩ
    Ｍ卡確係供其販賣海洛因所使用等語（見卷(一)第一二五頁）
    ，其上開自白均核與下列所示其餘證據相符而可採：
(一)、如附表一編號1.所示販賣海洛因予證人曾湘茹一次之事實，
    並據曾湘茹於偵查中結證明確（見卷(一)第四Ｏ頁），並有南
    投縣政府警察局埔里分局指認犯罪嫌疑人紀錄表、個人戶籍
    及相片影像資料各一紙在卷可稽（見同卷第四三頁至第四四
    頁）。
(二)、如附表一編號2.所示販賣海洛因予證人蕭美錦二次之事實，
    另據蕭美錦於警詢、偵查中證述綦詳（見卷(一)第六一頁至第
    六二頁；卷(八)第四Ｏ頁至第四一頁），且有南投縣政府警察
    局埔里分局電信監察譯文表二紙、指認犯罪嫌疑人紀錄表、
    個人戶籍及相片影像資料各一紙、蕭美錦所持手機內與系爭
    門號聯絡之通話紀錄翻拍照片二紙附卷足據（見卷(一)第五Ｏ
    頁至第五四頁）。
(三)、如附表一編號3.所示販賣海洛因予證人林天棋二次之事實，
    復據林天棋於偵查及原審證述明確（參見卷(六)第一四頁、第
    二Ｏ頁；卷(十二)第一二五頁至第一二六頁、第一三二頁至第一
    三四頁），此外並有南投縣政府警察局埔里分局電信監察譯
    文表二紙、指認犯罪嫌疑人紀錄表、個人戶籍及相片影像資
    料各一紙在卷可佐（見卷(六)第一Ｏ頁至第一三頁）。雖林天
    棋曾分別於偵查及原審就附表一編號3.所示部分證稱：該
    次價值五百元之海洛因係被告所贈等語（見卷(六)第一五頁；
    卷(十二)第一二九頁至第一三Ｏ頁），惟其嗣於偵查中已澄清證
    稱：伊係因被告亦在偵查庭內，怕被告找麻煩始為如此證詞
    ，實則九十八年十月十九日該次，伊身上沒有錢，被告說不
    然這五百元拿去吃，等改天有錢再拿給她等語（見卷(六)第二
    Ｏ頁）；於原審審理中經檢察官為反詰問後，亦詳予證稱：
    伊於偵查中提到，九十八年十月十九日該次，是因為伊身上
    沒有錢，被告對伊說該五百元量的海洛因伊先拿去吃，等改
    天有錢時再拿給被告等語是實在的，復於審判長依職權詢問
    時，再證稱：當時伊有跟被告說，伊有錢再給她等語，並就
    其與被告之關係證稱：伊於九十八年間始認識被告，至九十
    八年十月十九日認識約幾個月，並沒有很深的交情等語（見
    卷(十二)第一三三頁至第一三五頁），則依此可認被告於如附表
    一編號3.所示時、地，尚無基於交情而無償提供海洛因予
    證人林天棋施用之可能，而僅係暫緩收款乙情，應可認定。
    又就毒品之價格、數量既已合意，並將毒品交付予買受者，
    其犯罪行為已屬既遂，縱買受者尚未交付價金，仍於犯罪之
    成立不生影響（最高法院九十五年度台上字第二五二九號判
    決參照），綜此堪認被告此部分販賣海洛因行為，亦可認定
    。
(四)、此外，並有查獲現場照片三幀在卷可參（見卷(三)第一六頁至
    第一七頁上方）。而在被告住處扣得之二十五包粉末經送法
    務部調查局濫用藥物實驗室鑑定，該實驗室以九十九年一月
    十二日調科壹字第０９９２３００１０８０號鑑定書回覆以
    ：送驗粉末檢品二十五包均含第一級第六項毒品海洛因成分
    ，合計淨重一點零八公克（驗餘淨重一點零六公克，空包裝
    總重五點七五公克），純度百分之二十八點三二，純質淨重
    零點三一公克等語，此有該鑑定書一份在卷可考（見卷(十二)第
    三九頁），另並扣得被告自承其持用以聯繫本件販賣海洛因
    所用之系爭手機一支（含系爭ＳＩＭ卡一張）及上開二十五
    包海洛因可資佐證。綜上所述，堪認被告上開自白確與事實
    相符，其確有如附表一所示之各次販賣海洛因行為。
二、被告在原審雖一度否認上開犯行，並與選任辯護人辯稱：(一)
    證人曾湘茹部分，其於警詢中稱海洛因係向綽號「哥仔」者
    所購，嗣於偵查中又稱係向被告購買，真實性容疑，且曾湘
    茹於偵查中所證欠缺其他佐證，不能用以證明被告犯罪。(二)
    證人蕭美錦部分，其嗣於原審審理中為反於偵查中所述之證
    詞，先後不一，有重大瑕疵，而就九十八年十月三日該次（
    即附表一編號2.所示該次），監聽譯文內並無關涉毒品交
    易之對話，且該通話內容與九十八年十月二日、四日、五日
    、十六日之譯文內容並無不同，何能確定十月三日之通話內
    容係為購買毒品？從而該監聽譯文不能用以佐證蕭美錦證詞
    之真實性。又被告與證人蕭美錦交情甚佳，其二人並均有毒
    癮，則偶爾以小額毒品相互接濟以解癮，應稱合理，難認有
    營利之意圖等語。(三)證人林天棋部分，其於警詢、偵查及原
    審審理中所證均有不一，真實性殊值懷疑，而關於九十八年
    十月十九日之監察譯文亦無關涉毒品交易之對話，難認雙方
    係基於買賣毒品而聯繫等語。惟查：
(一)、證人曾湘茹部分，其於九十八年八月二十一日偵查中已對檢
    察官解釋其於警詢中陳述之緣由，而稱：之前伊在警詢說是
    向「哥仔」所購，是警察要快點將伊移送，他們打好叫伊唸
    一次的等語（見卷(八)第三四頁），其此部分所言實合於施用
    毒品者為警查獲時，為迴護供應毒品者，於警方未掌握相當
    證據而據以偵訊時，往往含糊隨意提供一真實姓名、年籍均
    不詳之綽號予警方以帶過之常情，則被告之辯護人執此指摘
    曾湘茹於偵查中經具結後若為不實陳述將負偽證罪責情形下
    之證詞，尚非可採。又就被告此部分犯行，除證人曾湘茹於
    偵查中之明確證詞外，被告在偵查中並自承：曾湘茹於偵查
    中證述：曾於九十八年八月二十一日十六時許，在南投縣埔
    里鎮○○路之八十五度Ｃ（按：咖啡蛋糕連鎖店）對面眼鏡
    行旁巷子內，向其購買販賣價值新臺幣（下同）一千元之海
    洛因等語屬實，曾湘茹係去其住處購買等語（見卷(一)第一二
    五頁），核與證人曾湘茹於偵查中指證交易毒品之時間、地
    點、金額等情節吻合（見同上卷第四Ｏ頁），是以，此部分
    雖無監察譯文佐證，仍堪信被告自白屬實。
(二)、證人蕭美錦部分，分述如下：
１、如附表一編號2.部分：
    被告以門號0000000000號行動電話（簡稱Ａ），
    與證人蕭美錦持用之門號０９１５０５７３８３、０９８１
    ６４０９６３號行動電話（簡稱Ｂ），先於九十八年九月二
    十四日上午七時三分一秒，通聯對話：
    Ｂ：姐喔，來「嘉」的店這裡好嗎？
    Ａ：好。
    再於同日上午七時十六分七秒，通聯對話：
    Ａ：喂，妳出來後門的巷子那裡？
    Ｂ：好。
    以上對話，有通訊監察譯文在卷可徵（見卷(一)第四九、五Ｏ
    頁）。證人蕭美錦在偵查中證稱：上開對話，係與被告交易
    毒品，被告並自己拿毒品海洛因至陳重嘉之早餐店給伊，交
    易金額新臺幣（下同）五百元等語（見卷(一)第六二頁）。嗣
    於原審審理中，證人蕭美錦翻異前詞，改稱：九十八年十月
    三日七時零三分與被告之通話，係伊打電話給被告，請被告
    來拿粥給伊嬸嬸吃，而當日七時十六分之通聯則係被告要去
    喝美沙東，問伊在何處，伊叫被告到後門那邊拿安眠藥給伊
    等語（見卷(十二)第一一三頁）。然該二通電話通話時間相隔不
    過十三分鐘，依常理被告應連粥都不及拿取，何以隨即又轉
    稱要去喝美沙東，而喝美沙東又與拿安眠藥予蕭美錦有何干
    係？其證詞顯然違常，難以取信於人。證人蕭美錦隨即於原
    審審理中又改稱：因伊打電話給被告，被告要去伊小叔陳重
    嘉店裡吃粥時，伊有告訴被告伊很難過在店裡面受不了，被
    告就回去拿被告在施用之一點點份量給伊用，伊有拿五百元
    給被告，被告不收，並說係被告自己在用之毒品，拿給伊用
    ，就把錢還給伊等語（見卷(十二)第一一四頁），所證內容固然
    已與前開矛盾處處之證詞不同，改為證實被告確有交付價值
    五百元之海洛因予伊，此部分與其前於偵查中之證詞相符，
    應屬事實。然就被告退還五百元乙節，證人蕭美錦於偵查中
    隻字未提，其於審理中雖稱係忘記說明等語（見同卷第一一
    九頁），然若依被告辯護人所述，其與被告間尚具一定之交
    情，則於偵查就此有利被告之情節必不忘說明，以利被告，
    其既未證述及此，顯然退還五百元部分，純屬子虛，其此部
    分作證迴護被告之詞，並非可取。
２、至於被告辯護人稱：被告與證人蕭美錦間之監聽譯文並無關
    涉毒品交易之對話，且於九十八年十月二日、四日、五日、
    十六日之監聽譯文內容並無不同，何能確定十月三日之通話
    內容係為購買毒品？從而認該監聽譯文不能用以佐證蕭美錦
    證詞之真實性部分，實則一般毒品交易，風險甚高，稍一失
    慎將面臨法律之嚴厲制裁，故欲買賣毒品者，無論是買方或
    賣方，一般均會盡量採取代號或密語等不易為外人查知之隱
    密方式進行，以掩飾其等犯行，避免東窗事發，從而被告辯
    護人關於監聽譯文內並無明確交易毒品之字眼，即以之為被
    告有利之主張，尚非可採。再者，隱晦之通話內容本需通話
    當事人解讀，則依上述，證人蕭美錦已於警詢、偵查中，甚
    至於原審審理中均明確證稱該九十八年十月三日與被告通話
    之內容即係欲向被告購買海洛因，而被告亦已於檢察官聲請
    羈押原審值日法官訊問時，坦認此部分事實，即已無疑義，
    尚不能以其他因各種原因而未經確認之通訊內容，反推被告
    與證人蕭美錦間於九十八年十月三日之通訊內容非屬毒品交
    易，是此部分辯解，亦非可取。
３、另外，證人蕭美錦對於如附表一部分於原審證稱：「（妳
    說在第三市場跟乙○○買的那一次，時間是否為98年11月11
    日下午差不多5時左右在第三市場跟乙○○買的？）乙○○
    在第三市場拿給我的……早上乙○○去店裡吃粥，我就跟乙
    ○○講，乙○○就說要去第三市場，我就跟乙○○約在第三
    市場」等語（見卷(十二)第一二二、一二三頁）。核與其警詢中
    關於此次「一手交錢一手交貨」之交易方式之陳述相符（見
    卷(一)第四七頁），然與其偵訊中之證述：伊打「公共電話」
    給被告，叫被告來第三市場等語不合（見卷(一)第六二頁），
    參照被告所持用0000000000號行動電話，在九十
    八年十一月十一日仍在監聽當中，有臺灣南投地方法院九十
    八年聲監續字第一四五號通訊監察書及電話附表影本一份在
    卷可稽（見卷(一)第三六至三八頁），然無該次交易之監聽譯
    文，可見證人蕭美錦該次交易確實未以電話與被告聯繫，此
    此交易雙方聯繫方式，應以證人蕭美錦上開在原審之證詞較
    符合真實可採。
(三)、證人林天棋部分，被告之辯護人為被告所辯中，除監聽譯文
    內無明確交易毒品之字眼部分同上所述（參理由欄貳二(二)２
    部分）非有理由外，其餘部分前已於上開貳、一、(三)部分詳
    述，證人林天棋於偵查及原審審理中雖均曾證述：被告於九
    十八年十月十九日該次係贈送海洛因予伊。然依其與被告間
    之非深交情，被告尚無無償提供海洛因予林天棋之動機與可
    能，而且，林天棋於偵查及原審審理中對所謂「贈送」，已
    作澄清：被告確有對其表示改天有錢時再為給付等語，顯屬
    暫緩付款而已，從而其此部分為被告所為之辯解亦不足採。
三、綜依上述，足認被告及其辯護人在原審一度否認犯行，並作
    上開辯詞，均非可取。又被告販賣第一級毒品海洛因，其每
    次販賣海洛因一千元，可獲利潤約二、三百元乙節，業經被
    告在本院供述明確（見本院卷第八十三頁背面）。益徵被告
    確有為如附表所示之販賣海洛因以營利之意圖甚明。
四、綜上所述，被告確有於上開時、地，各以犯罪事實欄所示之
    方式，販賣海洛因予證人曾湘茹等三人之事實，應可認定。
    是被告上開自白均與事實相符，堪予採信，而被告在原審一
    度否認犯行，所為如上辯解，應屬卸責之詞，不足採信。本
    件事證明確，被告上開販賣第一級毒品海洛因犯行，洵堪認
    定，應依法論罪科刑。
、論罪科刑：
一、查毒品危害防制條例第四條第一項、第十七條業經總統於九
    十八年五月二十日公布，依中央法規標準法第十三條規定，
    自公布日起算至第三日起發生效力，故應於九十八年五月二
    十二日生效施行（按法規之制定與法規之修正，如有特定生
    效日之必要者，依中央法規標準法第十四條或第二十條第二
    項準用第十四條之規定，應分別特定其施行日期。法規制定
    或前次修正基於特殊因素所特定之施行日期，並不適用於日
    後修正或再次修正之條文。又法律之制定或修正，若未明定
    施行日期者，中央法規標準法雖未規定應自何時生效，然法
    律既經制定或修正並經總統公布，自應依一般原則，自公布
    日起算至第三日發生效力。至於九十二年七月九日修正公布
    之毒品危害防制條例第三十六條規定：「本條例自公布後六
    個月施行。」其立法理由係謂：「(一)依修正草案第二條第
    三項規定，法務部需會同衛生署成立審議委員會每三個月定
    期檢討調整毒品之分級及品項，而本次新增第四級毒品，有
    需要在新法施行前先經該審議會檢討後再調整公布，爰預留
    六個月緩衝期，以利處理。(二)依本條例新修正之規定，有
    必要再訂定相關子法及修正相關法規，以配合本條例之施行
    ，故亦有需要預留適當緩衝期，以利訂頒相關子法及相關法
    規之配合修正。」故該條規定，顯係因應該次修正之需，始
    預留適當之緩衝期。與本次之修正並未定有施行日期之特別
    規定，且亦未明示係基於何特殊因素而修正，自並不能適用
    九十二年七月九日修正公布之毒品危害防制條例第三十六條
    自公布後六個月施行之規定。）。是被告行為時，毒品危害
    防制條例第四條第一項已經修正生效，自無比較新舊法之必
    要，應逕行適用修正後之規定，先此敘明。
二、按海洛因屬毒品危害防制條例第二條第二項第一款所指之第
    一級毒品，不得非法持有、販賣。是核被告所為，均係犯修
    正後毒品危害防制條例第四條第一項之販賣第一級毒品罪。
    被告因各次販賣而持有海洛因，其因販賣而持有海洛因之低
    度行為應為販賣海洛因之高度行為所吸收，均不另論罪。
三、被告所犯上開販賣第一級毒品罪五罪，犯意各別，應予分論
    併罰。
四、被告曾受如犯罪事實欄所示之有期徒刑執行完畢，有臺灣高
    等法院被告前案紀錄表附卷可考。其於有期徒刑執行完畢後
    五年內，故意再犯上開有期徒刑以上之罪，均屬累犯，應依
    刑法第四十七條第一項之規定加重其刑，惟因所犯販賣第一
    級毒品罪之法定本刑為死刑或無期徒刑部分，依刑法第六十
    四條第一項、第六十五條第一項規定係不得加重，故僅就罰
    金刑部分加重之。
五、再按九十八年五月二十日修正公布之毒品危害防制條例第十
    七條第二項關於「犯第四條至第八條之罪於偵查及審判中均
    自白者，減輕其刑。」之規定，旨在獎勵犯罪人之悛悔，同
    時使偵查或審判機關易於發現真實，以利毒品查緝，俾收防
    制毒品危害之效；故不論該被告之自白，係出於自動或被動
    、簡單或詳細、一次或多次，並其自白後有無翻異，苟其於
    偵查及審判中均有自白，即應依法減輕其刑。又刑法上所稱
    之自白，係指行為人對其被訴之犯罪事實為任意性之供認而
    言。又自白乃對自己之犯罪事實全部或主要部分為肯定供述
    之謂，且非以其係有罪之肯定為必要，縱時日、處所、行為
    態樣等非構成犯罪事實之要素略有不符，或另有阻卻違法、
    阻卻責任事由存在之主張，亦不影響其為自白。（最高法院
    九十八年度臺上字第六九二八號、九十九年度臺上字第四九
    六二號判決意旨參照）。本件既應適用修正後之毒品危害防
    制條例相關規定，依該條例第十七條第二項明定：「犯第四
    條至第八條之罪於偵查及審判中均自白者，減輕其刑。」被
    告於檢察官偵查中、檢察官聲請羈押被告由法官訊問時，及
    本院準備程序、審理時均已自白其上開販賣第一級毒品之犯
    行，前已敘及，是縱被告於原審一度翻異其之前自白之陳述
    ，亦無礙其於偵查及審判中均有自白事實之認定。被告對於
    販賣第一級毒品之犯罪事實既已於偵查及審判中自白，爰依
    修正後毒品危害防制條例第十七條第二項規定，就上開各罪
    均減輕其刑（就法定刑為罰金刑部分應依法先加後減，至法
    定刑為死刑、無期徒刑部分則僅予減輕其刑）。
六、復按刑之量定，為求個案裁判之妥當性，法律固賦予法院裁
    量權，但此項裁量權之行使，除應依刑法第五十七條規定，
    審酌行為人及其行為等一切情狀，為整體之評價，並應顧及
    比例原則與平等原則，使罪刑均衡，輕重得宜，以契合社會
    之法律感情。又刑法第五十九條規定犯罪之情狀可憫恕者，
    得酌量減輕其刑，其所謂「犯罪之情狀」，與同法第五十七
    條規定科刑時應審酌之一切情狀，並非有截然不同之領域，
    於裁判上酌減其刑時，應就犯罪一切情狀（包括第五十七條
    所列舉之十款事項），予以全盤考量，審酌其犯罪有無可憫
    恕之事由（即有無特殊之原因與環境，在客觀上足以引起一
    般同情，以及宣告法定低度刑，是否猶嫌過重等等），以為
    判斷（最高法院九十五年度臺上字第六一五七號判決參照）
    。而販賣第一級毒品罪，依修正後毒品危害防制條例第四條
    第一項規定，其法定刑為：「死刑或無期徒刑；處無期徒刑
    者，得併科新台幣二千萬元以下罰金。」然同為販賣第一級
    毒品之人，其原因動機不一，犯罪情節未必盡同，或有大宗
    運輸者，亦有中、小之分，其販賣行為所造成危害社會之程
    度自屬有異，法律科處此類犯罪，所設之法定最低本刑卻同
    為「無期徒刑，得併科新台幣二千萬元以下罰金」，不可謂
    不重。於此情形，倘依其情狀處以有期徒刑，即足以懲儆，
    並可達防衛社會之目的者，自非不可依客觀之犯行與主觀之
    惡性二者加以考量其情狀，是否有可憫恕之處，適用刑法第
    五十九條之規定酌量減輕其刑，期使個案裁判之量刑，能斟
    酌至當，符合比例原則。查被告所為如附表一所示之販賣海
    洛因犯行，固戕害國民健康，助長施用毒品惡習，其行為實
    屬不該，惟被告經認定販賣海洛因實際所得之金額合計僅三
    千元（合計販賣三千五百元之海洛因，實際得款三千元），
    應均係小額交易，屬毒品交易之下游，其惡性情節較諸大量
    走私進口或長期販賣毒品之「大盤」、「中盤」毒販尚有差
    異，其對社會秩序與國民健康之危害，顯然較不成比例，倘
    就其各次犯行仍遽處以販賣第一級毒品之最低刑度【在本案
    係指經依修正後毒品危害防制條例第十七條第二項之規定減
    輕其刑後之刑度，即無期徒刑減輕者，為二十年以下十五年
    以上有期徒刑】，尚屬情輕法重，且難謂符合罪刑相當性及
    比例原則，更無從與大毒梟之惡行有所區隔，是被告上開販
    賣第一級毒品之犯罪情狀相較於經減刑後之重刑（指經依修
    正後毒品危害防制條例第十七條第二項之規定減輕其刑後之
    刑度，即無期徒刑減輕者，為二十年以下十五年以上有期徒
    刑），在客觀上均足以引起一般人之同情，情節尚堪憫恕，
    爰依刑法第五十九條之規定，就被告所犯各次上開販賣第一
    級毒品罪，均酌量減輕其刑，並遞減輕其刑（即就法定刑為
    罰金刑部分應依法先加後減再遞減，至法定刑為死刑、無期
    徒刑部分則僅予遞減輕其刑）。
肆、撤銷原審判決及量刑之理由：
一、原審以被告罪證明確，予以論罪科刑，固非無見。惟查，被
    告上訴後已經自白上開販賣第一級毒品犯行（被告在原審未
    自白上開販賣第一級毒品犯行），符合毒品危害防制條例第
    十七條第二項關於「犯第四條至第八條之罪於偵查及審判中
    均自白者，減輕其刑。」之規定，原審未及審酌此部分事實
    ，並資以適用上開減刑規定，尚有未恰。被告具狀上訴意旨
    ，否認販賣毒品（但自本院準備程序即已自白犯罪），雖為
    無理由，惟原審判決就此部分既有前開可議之處，即屬無可
    維持，自應由本院將原判決關於販賣第一級毒品罪五罪部分
    予以撤銷改判，而執行刑因失所附麗，應一併撤銷。
二、爰審酌被告明知海洛因係屬戕害人身心之毒品，竟為貪圖不
    法利益，鋌而走險予以販賣海洛因供他人施用，擴大毒害，
    無視上開毒品足以使施用者導致精神障礙、性格異常，甚至
    造成生命危險之生理成癮性及心理依賴性，嚴重影響社會治
    安、戕害國民身心健康，惡性非輕，並考量被告各自販賣毒
    品之次數、販賣之所得非鉅，犯罪之動機、方法、手段，販
    賣毒品之數量及對象，於偵查中自白後，又翻異前詞否認販
    毒，雖非可取，但上訴後能自白犯罪，尚能悔悟之犯後態度
    等一切情狀，分別量處如主文第二項所示之刑，並考量被告
    實際販售出之毒品數量，較諸販毒集團尚屬零星小額，更無
    向購買毒品之人積極催討交易款項，以其情節而論，其惡性
    尚不如專以販賣第一級毒品維生之販毒集團重大等情節，基
    於罪刑相當原則，定其應執行之刑，以資懲儆。
三、沒收銷燬、沒收及不予宣告沒收部分：
(一)、按以營利為目的販入毒品，經多次販賣後，持有剩餘毒品被
    查獲，其各次販賣毒品行為，固應併合處罰。惟該持有剩餘
    毒品之低度行為，應僅為最後一次販賣毒品之高度行為所吸
    收，不另論罪。則就該查獲之剩餘毒品，祇能於最後一次之
    販賣毒品罪項下宣告沒收銷燬（最高法院九十九年度台上字
    第二七一八號判決參照）。查扣案如附表二編號1.所示之物
    即二十五包粉末均確為毒品海洛因，業經鑑定屬實，已如上
    述，且其分離之空袋若以化學藥品沖洗，亦尚能析出極微量
    之海洛因成分，既屬無法析離，依上所述即應均應依毒品危
    害防制條例第十八條第一項前段規定在被告本件最後一次販
    賣海洛因犯行即如附表一編號2.項下宣告沒收銷燬之。
(二)、扣案如附表二編號2.所示之物即手機機體為被告所有。另，
    如附表二編號3.所示之物即門號0000000000號Ｓ
    ＩＭ卡原固為案外人羅玉貞向遠傳電信申請而所有，此有查
    詢資料一紙在卷可憑（見卷(十二)第三七頁），然嗣贈予真實姓
    名、年籍均不詳者，該人再將之贈予被告，此均據被告於原
    審審理中供述明確（見同上卷第一七九頁），則該ＳＩＭ卡
    依據動產所有權移轉法則自亦屬被告所有。而被告係以手機
    機體搭配上開ＳＩＭ卡做為如附表一編號2.（原審贅載附
    表一編號2.部分）、編號3.所示三次販賣海洛因犯行
    之聯絡工具，因之俱應依毒品危害防制條例第十九條第一項
    義務沒收之規定，在上開三次販賣海洛因毒品之科刑項下予
    以宣告沒收之。
(三)、毒品危害防制條例第十九條第一項規定，犯販賣毒品罪者，
    其犯罪所得之財物均沒收之，係採義務沒收主義。故販賣毒
    品所得之對價，不問其中成本若干，利潤多少，均應全部諭
    知沒收，以貫徹政府查禁煙毒之決心，資符立法本旨（最高
    法院九十一年度台上字第二四一九號判決參照）。查被告販
    賣毒品海洛因予證人曾湘茹得款一千元；販賣予證人蕭美錦
    得款五百元、五百元；販賣予證人林天棋則得款一千元（另
    五百元部分尚未得款，惟仍無礙於被告該次既遂之認定，已
    如上述），就得款部分各應依上開規定予以宣告沒收之，如
    全部或一部不能沒收時，並應以被告之財產抵償之。
(四)、扣案如附表三編號1.所示之行動電話與編號2.所示之ＳＩＭ
    卡經核均與本案無關，均不予宣告沒收。
據上論結，應依刑事訴訟法第三百六十九條第一項前段、第三百
六十四條、第二百九十九條第一項前段，毒品危害防制條例第四
條第一項、第十七條第二項、第十八條第一項前段、第十九條第
一項，刑法第十一條、第四十七條第一項、第五十九條、第五十
一條第五款，判決如主文。
本案經檢察官甲○○到庭執行職務。
中    華    民    國    99    年    11    月    16    日
            刑事第九庭    審判長法  官  江  德  千
                                法  官  賴  妙  雲
                                法  官  陳  宏  卿
以上正本證明與原本無異。
如不服本判決應於收受送達後10日內向本院提出上訴書狀，其未
敘述上訴之理由者，並得於提起上訴後10日內向本院補提理由書
（均須按他造當事人之人數附繕本）「切勿逕送上級法院」。

                                書記官  林  振  甫
中    華    民    國    99    年    11    月    16    日
【附錄本案論罪科刑法條】
毒品危害防制條例第4條
製造、運輸、販賣第一級毒品者，處死刑或無期徒刑；處無期徒
刑者，得併科新臺幣 2 千萬元以下罰金。
附表一：
┌──┬────┬─┬────┬────┬────┬────┬─────┬─────┬───────────────┐
│編號│買    家│次│買家使用│賣家使用│聯絡時間│交易時間│ 交易地點 │交易數量、│所犯罪名及處罰                │
│    │        │數│電話門號│電話門號│        │        │          │價值      │                              │
├──┼────┼─┼────┼────┼────┼────┼─────┼─────┼───────────────┤
│1.  │曾湘茹  ││無      │無      │逕行交易│98年8月 │被告乙○○│價值新臺幣│乙○○販賣第一級毒品，累犯，處│
│    │        │  │※因曾湘│※原因同│，尚無聯│21日16時│位於南投縣│（下同）10│有期徒刑拾年。販賣第一級毒品│
│    │        │  │茹係直接│左      │絡時間  │許      │埔里鎮中正│00元之海洛│海洛因所得新臺幣壹仟元沒收，如│
│    │        │  │至乙○○│        │        │        │路306號之 │因        │全部或一部不能沒收時，以其財產│
│    │        │  │住處購買│        │        │        │住處      │          │抵償之。                      │
├──┴────┴─┴────┴────┴────┴────┴─────┴─────┴───────────────┤
├──┬────┬─┬────┬────┬────┬────┬─────┬─────┬───────────────┤
│2.  │蕭美錦  ││0915-   │0954-   │98年10月│98年10月│案外人陳重│價值500元 │乙○○販賣第一級毒品，累犯，處│
│    │        │  │057383  │010601  │3日7時03│3日7時16│嘉開設於南│之海洛因  │有期徒刑拾年。販賣第一級毒品│
│    │        │  │0981-   │        │分      │分後之約│投縣埔里鎮│          │海洛因所得新臺幣伍佰元沒收，如│
│    │        │  │640963  │        │        │15分鐘內│之某早餐店│          │全部或一部不能沒收時，以其財產│
│    │        │  │        │        │        │        │          │          │抵償之。扣案如附表二編號2.3.所│
│    │        │  │        │        │        │        │          │          │示之物均沒收。                │
│    │        ├─┼────┼────┼────┼────┼─────┼─────┼───────────────┤
│    │        ││無      │無      │98年11月│98年11月│南投縣埔里│價值500元 │乙○○販賣第一級毒品，累犯，處│
│    │        │  │※因蕭美│※原因同│11日上午│11日17時│鎮第三市場│之海洛因  │有期徒刑拾年。販賣第一級毒品│
│    │        │  │錦與游碧│左      │某時（原│許      │          │          │海洛因所得新臺幣伍佰元沒收，如│
│    │        │  │凰在當天│        │審誤載：│        │          │          │全部或一部不能沒收時，以其財產│
│    │        │  │早上不期│        │右列時間│        │          │          │抵償之。扣案如附表二編號1.所示│
│    │        │  │而遇，雙│        │前不久）│        │          │          │之物均沒收銷燬之。            │
│    │        │  │方約定在│        │。      │        │          │          │                              │
│    │        │  │如右時間│        │        │        │          │          │                              │
│    │        │  │、地點交│        │        │        │          │          │                              │
│    │        │  │易（原審│        │        │        │          │          │                              │
│    │        │  │誤載以不│        │        │        │          │          │                              │
│    │        │  │詳之公用│        │        │        │          │          │                              │
│    │        │  │電話聯繫│        │        │        │          │          │                              │
│    │        │  │）。    │        │        │        │          │          │                              │
├──┴────┴─┴────┴────┴────┴────┴─────┴─────┴───────────────┤
├──┬────┬─┬────┬────┬────┬────┬─────┬─────┬───────────────┤
│3.  │林天棋  ││0935-   │0954-   │98年10月│左列時間│被告上址住│價值1000元│乙○○販賣第一級毒品，累犯，處│
│    │        │  │776161  │010601  │3日14時 │後約20分│處後方巷子│之海洛因  │有期徒刑拾年。販賣第一級毒品│
│    │        │  │        │        │18分許  │鐘      │口        │          │海洛因所得新臺幣壹仟元沒收，如│
│    │        │  │        │        │        │        │          │          │全部或一部不能沒收時，以其財產│
│    │        │  │        │        │        │        │          │          │抵償之。扣案如附表二編號2.3.所│
│    │        │  │        │        │        │        │          │          │示之物均沒收。                │
│    │        ├─┼────┼────┼────┼────┼─────┼─────┼───────────────┤
│    │        ││ 同  上 │ 同  上 │98年10月│左列時間│南投縣埔里│價值500元 │乙○○販賣第一級毒品，累犯，處│
│    │        │  │        │        │19日15時│後約20分│鎮隆生橋附│之海洛因（│有期徒刑拾年。扣案如附表二編│
│    │        │  │        │        │54分許  │鐘      │近之廟口  │尚未得款，│號2.3.所示之物均沒收。        │
│    │        │  │        │        │        │        │          │然已既遂）│                              │
├──┴────┴─┴────┴────┴────┴────┴─────┼─────┼───────────────┤
│                                                                      │共販賣價值│                              │
│                                                                      │3500元之海│                              │
│                                                                      │洛因，所得│                              │
│                                                                      │則為3000元│                              │
└───────────────────────────────────┴─────┴───────────────┘
附表二(沒收銷燬及沒收部分)
┌──┬─────────┬───────┬─────────┬───────┬────────┐
│編號│品名              │ 數量         │    所有人        │資料卷頁      │  附       註   │
├──┼─────────┼───────┼─────────┼───────┼────────┤
│1.  │海洛因            │25包（合計淨重│    乙○○        │無            │沒收銷燬之      │
│    │                  │1.08公克，驗餘│                  │              │                │
│    │                  │合計淨重1.06公│                  │              │                │
│    │                  │克，空包裝總重│                  │              │                │
│    │                  │5.75公克）    │                  │              │                │
├──┼─────────┼───────┼─────────┼───────┼────────┤
│2.  │utec廠牌銀灰色行動│ 1支          │    乙○○        │照片見卷(三)第17│沒收            │
│    │電話              │              │                  │頁下方        │                │
├──┼─────────┼───────┼─────────┼───────┼────────┤
│3.  │門號0000-000000號 │ 1張          │原為羅玉貞申請所有│照片見同上卷頁│沒收            │
│    │SIM卡             │              │，後贈與不詳姓名者│；申請資料及所│                │
│    │                  │              │後，該不詳姓名者將│有權移轉情形見│                │
│    │                  │              │之贈與乙○○，而由│卷(十二)第37頁、第│                │
│    │                  │              │乙○○所有        │179頁         │                │
└──┴─────────┴───────┴─────────┴───────┴────────┘
附表三(與本案無關不予沒收部分）：
┌──┬───────────┬───┬────┬────────┐
│編號│         品      名   │ 數量 │所有人  │   資料卷頁     │
├──┼───────────┼───┼────┼────────┤
│1.  │SONY廠牌、型號K530i鐵 │ 1支  │ 乙○○ │照片見卷(三)第17頁│
│    │灰色行動電話          │      │        │下方            │
├──┼───────────┼───┼────┼────────┤
│2.  │門號0000-000000號SIM卡│ 1張  │ 蕭美錦 │照片同上，申請資│
│    │                      │      │        │料見卷(十二)第33頁至│
│    │                      │      │        │第35頁          │
└──┴───────────┴───┴────┴────────┘
附表四（卷宗編號對照表）
┌──────────────────────────────────┬────┐
│              卷宗全名                                              │  簡稱  │
├──────────────────────────────────┼────┤
│臺灣南投地方法院檢察署九十八年度他字第六一二號偵查卷                │卷(一)    │
├──────────────────────────────────┼────┤
│臺灣南投地方法院檢察署九十八年度他字第六一二號偵查卷（前案資料）    │卷(二)    │
├──────────────────────────────────┼────┤
│南投縣政府警察局埔里分局投埔警刑偵字第Ｚ0000000000警卷    │卷(三)    │
├──────────────────────────────────┼────┤
│臺灣南投地方法院檢察署九十八年度毒偵字第一一八七號偵查卷            │卷(四)    │
├──────────────────────────────────┼────┤
│臺灣南投地方法院檢察署九十八年度毒偵字第一一八七號偵查卷（前案資料）│卷(五)    │
├──────────────────────────────────┼────┤
│臺灣南投地方法院檢察署九十八年度偵字第四八四四號偵查卷              │卷(六)    │
├──────────────────────────────────┼────┤
│臺灣南投地方法院檢察署九十八年度偵字第四八四四號偵查卷（前案資料）  │卷(七)    │
├──────────────────────────────────┼────┤
│南投縣政府警察局埔里分局投埔警刑偵字第Ｚ0000000000號警卷  │卷(八)    │
├──────────────────────────────────┼────┤
│臺灣南投地方法院檢察署九十八年度偵字第五二Ｏ五號偵查卷              │卷(九)    │
├──────────────────────────────────┼────┤
│臺灣南投地方法院檢察署九十八年度偵字第五二Ｏ五號偵查卷（前案資料）  │卷(十)    │
├──────────────────────────────────┼────┤
│臺灣南投地方法院九十八年度聲羈字第一四五號卷                        │卷(十一)    │
├──────────────────────────────────┼────┤
│臺灣南投地方法院九十八年度訴字第四九Ｏ號卷                          │卷(十二)    │
└──────────────────────────────────┴────┘

司法院資訊處製作；財團法人民間司法改革基金會備份。
